# 购买日的确定

提问人：luqingchun12 时间：2015-09-26 17:39:59
多次交易分步实现的非同一控制下的企业合并的购买日的确定依据，必须同时满足这五条吗？ （一）企业合并合同或协议已获股东大会等通过。 （二）企业合并事项需要经过国家有关主管部门审批的，已获得批准。 （三）参与合并各方已办理了必要的财产权转移手续。 （四）合并方或购买方已支付了合并价款的大部分（一般应超过 50 ％），并且有能力、 有计划支付剩余款项。 （五）合并方或购买方实际上已经控制了被合并方或被购买方的财务和经营政策，并享 有相应的利益、承担相应的风险。

回答人：chenyiwei
这是购买日确定的一般原则，也适用于分步交易实现的非同一控制下合并。但不同条款的重要性程度不同，例如“付款 50 ％以上”的条件，有些时候并非要满足。

提问人：luqingchun12 时间：2015-09-27 09:03:58
陈版主，我想问一下，被购买方代购买方全额支付了，（一）、（二）、（三）、（五）这四个条件已经满足了，算不算达到购买日了？

回答人：chenyiwei
一般情况下可以认为此时控制权已转移。